【裁判字號】    92,訴,130
【裁判日期】    920307
【裁判案由】    毒品危害防制條例
【裁判全文】
臺灣高雄地方法院刑事判決                          九十二年度訴字第一三號
    公  訴  人  臺灣高雄地方法院檢察署檢察官
    被      告  甲○○
右列被告因違反毒品危害防治條例案件，經檢察官提起公訴（九十一年度毒偵字第六
七二七號、第二四六八二號），本院判決如左：
    主  文
甲○○連續施用第一級毒品，累犯，處有期徒刑壹年，扣案之海洛因貳包（驗後淨重
合計零點參肆公克），均沒收銷燬之。
    事  實
一、甲○○前因施用毒品案件，經依本院以八十七年度毒聲字第一○三三號裁定送觀
    察、勒戒後，由衛生醫療網支援醫師評定結果為「有繼續施用毒品傾向」，復依
    本院八十七年度毒聲字第一四三一號裁定令入強制戒治處所施以強制戒治一年，
    執行三月後，經裁定停止戒治，所餘戒治期間交付保護管束，嗣因保護管束已執
    行期滿，未經撤銷，再經臺灣高雄地方法院檢察署檢察官於八十九年五月四日，
    以八十九年度戒毒偵字第五四三號為不起訴處分確定在案。復因施用第一級毒品
    案件，另經本院以八十九年度毒聲字第六○七七號裁定令入戒治處所施以強制戒
    治一年，並經臺灣高雄地方法院檢察署檢察官提起公訴，本院於八十九年十月十
    九日以八十九年度訴字第二○九七號判決判處有期徒刑七月確定在案，甫於九十
    一年二月二十六日執行完畢。詎仍不知悔改，竟基於施用毒品之概括之犯意，自
    九十一年九月初某日起至同年十一月七日止，連續在高雄市○○區○○街一○三
    之三號住處房間內，以將海洛因摻水以針筒注射血管之方式，分別施用第一級毒
    品海洛因多次。嗣於九十一年十一月五日十三時二十分許，為警在其住處前查獲
    ，並扣得海洛因毒品一包（驗後淨重○˙一八公克），復於同年月八日十七時許
    ，在高雄市○○區○○路與光華路口為警再度查獲，並扣得海洛因毒品一包（驗
    後淨重○˙一六公克），並依本院九十一年度毒聲字第七三二一號裁定令入強制
    戒治處所戒治一年。
二、案經高雄市政府警察局三民第一分局移送臺灣高雄地方法院檢察署檢察官偵查起
    訴。
    理  由
一、訊據被告甲○○對於右揭時、地施用第一級毒品海洛因之犯行均坦承不諱，且被
    告為警查獲後經採取其尿液送請檢驗結果，均呈嗎啡陽性反應，此有高雄市立凱
    旋醫院於九十一年十一月二十一日高市凱醫檢字第○○七三○號暨毒品危害防制
    條例案件尿液送驗編號與真實姓名對照表、毒品案件尿液送驗編號與真實姓名對
    照表各一紙在卷可憑，且扣案海洛因毒品，確係屬第一級品海洛因（驗後淨重各
    為○˙一八公克與○˙一六公克，驗後淨重合計○˙三四公克），有法務部調查
    局九十一年十二月三日調科壹字第二二○○一四三九五號及九十一年十二月二十
    四日調科壹字第二二○○一四五三六號鑑定通知書各一紙在卷足證。被告自白核
    與事實相符，應堪採信。又因施用毒品案件，經依本院以八十七年度毒聲字第一
    ○三三號裁定送觀察、勒戒後，由衛生醫療網支援醫師評定結果為「有繼續施用
    毒品傾向」，復依本院八十七年度毒聲字第一四三一號裁定令入強制戒治處所施
    以強制戒治一年，執行三月後，經裁定停止戒治，所餘戒治期間交付保護管束，
    嗣因保護管束已執行期滿，未經撤銷，再經臺灣高雄地方法院檢察署檢察官於八
    十九年五月四日，以八十九年度戒毒偵字第五四三號為不起訴處分確定在案。於
    五年內又因施用第一級毒品案件，另經本院以八十九年度毒聲字第六○七七號裁
    定令入戒治處所施以強制戒治一年，並經臺灣高雄地方法院檢察署檢察官提起公
    訴，而本院於八十九年十月十九日以八十九年度訴字第二○九七號判決判處有期
    徒刑七月確定等情，有臺灣高雄地方法院檢察署刑案資料查註紀錄表及臺灣高等
    法院被告全國前案紀錄表各一份在卷足憑；被告三犯毒品危害防制條例第十條第
    一項之施用第一級毒品海洛因犯行，洵堪認定。
二、核被告甲○○所為，係違反毒品危害防制條例第十條第一項之施用第一級毒品罪
    。其持有第一級毒品後進而施用，持有之低度行為為施用毒品之高度行為所吸收
    ，不另論罪。被告先後多次施用第一級毒品海洛因之行為，時間緊接、方法相同
    ，係觸犯構成要件相同之罪名，顯係基於概括犯意為之，為連續犯，應依刑法第
    五十六條之規定，以一罪論，並加重其刑。又被告曾於八十九年間因違反毒品危
    害防治條例案件，經本院以八十九年度訴字第二○九七號判決判處有期徒刑七月
    確定，並於九十一年二月二十六日執行完畢，有臺灣高雄地方法院檢察署刑案資
    料查註紀錄表及臺灣高等法院被告全國前案紀錄表各一份在卷可參，其受有期徒
    刑執行完畢，於五年以內再犯有期徒刑以上之本罪，為累犯，應依刑法第四十七
    條之規定，加重其刑，並依法遞加之。爰審酌被告於一再施用第一級毒品海洛因
    ，顯見其不知警惕，意志不堅，惟姑念其犯罪後坦承犯行，及施用毒品亦為自我
    戕害行為，並未危害他人等一切情狀，量處如主文所示之刑，並定其應執行之刑
    。至扣案之海洛因二包（驗後淨重合計○˙三四公克），均應依毒品危害防制條
    例第十八條第一項前段規定，不問屬於犯人與否，均沒收銷燬之。
據上論斷，應依刑事訴訟法第二百九十九條第一項前段，毒品危害防制條例第十條第
條第一項、第十八條第一項前段，刑法第十一條、第五十六條、第四十七條，判決如
主文。
本案經檢察官林敏惠到庭執行職務。
中      華      民      國    九十二    年      三      月      七      日
                                  臺灣高雄地方法院刑事第三庭
                                      法  官    廖純卿
右正本證明與原本無異。
如不服本判決，應於判決送達後十日內，向本院提出上訴狀。
                                      書記官    劉企萍
中      華    民    國      九十二      年      三      月      十      日
附錄本案論罪科刑法條：
毒品危害防制條例第十條
施用第一級毒品者，處六月以上五年以下有期徒刑。
施用第二級毒品者，處三年以下有期徒刑。


司法院資訊處製作；財團法人民間司法改革基金會備份。
